臺灣高雄地方法院民事判決　　　　　　 100年度重訴字第33號
原　　　告　台灣糖業股份有限公司
法定代理人　胡懋麟
訴訟代理人　鍾靚凌律師
訴訟代理人　郭清寶律師
被　　　告　曾王秀
　　　　　　羅基福
被　　　告　劉順治
上　一　人
訴訟代理人　劉順正
上列當事人間請求拆屋還地事件，本院於100 年12月29日言詞辯
論終結，判決如下：
    主      文
被告羅基福應將如附圖所示之Ａ（面積四十四平方公尺）、Ｂ（
面積九十平方公尺）部份土地上之地上物拆除，並將所占用之土
地返還予高雄市○○區○○段323地號之全體所有權人。
被告曾王秀應將如附圖所示之C（面積二十二平方公尺）、D（面
積二十九平方公尺）部分土地上之地上物拆除，並將所占用之土
地返還予高雄市○○區○○段323地號之全體所有權人。
被告劉順治應將如附圖所示之E （面積合計一百零一平方公尺）
、E1（面積十平方公尺）、E2（面積合計九平方公尺）、E3（面
積三平方公尺）、G （面積合計三十一平方公尺）、G1（面積六
平方公尺）部分土地上之地上物拆除，並將所占用之土地分別返
還予高雄市○○區○○段323 、326 、327 地號之全體所有權人
。
被告羅基福應給付原告新臺幣肆萬陸仟玖佰玖拾伍元及自民國九
十九年八月十七日起至清償日止按週年利率百分之五計算之利息
，暨自民國九十九年三月一日起至交還第一項所示土地之日止，
按日給付新臺幣貳拾伍元至第一項所示之地上物拆除為止。
被告曾王秀應給付原告新臺幣壹萬柒仟捌佰捌拾陸元及自民國九
十九年八月十七日起至清償日止按週年利率百分之五計算之利息
，暨自民國九十九年三月一日起至交還第二項所示土地之日止，
按日給付新臺幣玖元至第二項所示之地上物拆除為止。
被告劉順治應給付原告新臺幣貳萬參仟伍佰參拾壹元及自民國九
十九年八月十七日起至清償日止按週年利率百分之五計算之利息
，暨自民國九十九年三月一日起至交還第三項所示土地之日止，
按日給付新臺幣參拾元至第三項所示之地上物拆除為止。
原告其餘之訴駁回。
訴訟費用由被告羅基福負擔百分之三十二，被告曾王秀負擔百分
之十二，被告劉順治負擔百分之三十九，其餘由原告負擔。
本判決第一項於原告以新臺幣柒拾壹萬伍仟元為被告羅基福供擔
保後，得假執行；但被告羅基福如以新臺幣貳佰壹拾肆萬肆仟元
為原告預供擔保，得免為假執行。
本判決第二項於原告以新臺幣貳拾柒萬貳仟元為被告曾王秀供擔
保後，得假執行；但被告曾王秀如以新臺幣捌拾壹萬陸仟元為原
告預供擔保後，得免為假執行。
本判決第三項於原告以新臺幣捌拾伍萬肆仟元為被告劉順治供擔
保後，得假執行；但被告如以新臺幣貳佰伍拾陸萬元為原告預供
擔保後，得免為假執行。
原告其餘假執行之聲請駁回。
    事實及理由
壹、程序部分：
    按訴狀送達後，原告不得將原訴變更或追加他訴，但請求之
    基礎事實同一或擴張或減縮應受判決事項之聲明者，不在此
    限，民事訴訟法第255條第1項第2款、第3款分別訂有明文。
    查原告起訴聲明為：(一)被告應將坐落於高雄市○○區○○段
    323 、326 、327 地號土地（下稱系爭土地）上之建物即門
    牌號碼為高雄市○○區○○路137 號、139 號、131 號（下
    稱系爭房屋）拆除，並將系爭土地返還予原告；(二)被告曾王
    秀應給付原告新臺幣（下同）92,496元，及自起訴狀繕本送
    達翌日起至清償日止，按年息5%計算之利息；並自99年3 月
    1 日起，按日給付原告49元至第一聲明之地上物拆除為止；
    (三)被告羅基福應給付原告266,021 元，及自起訴狀繕本送達
    翌日起至清償日止，按年息5%計算之利息；並自99年3 月1
    日起，按日給付原告141 元至第一聲明之地上物拆除為止；
    (四)被告劉順治應給付原告300,057 元，及自起訴狀繕本送達
    翌日起至清償日止，按年息5%計算之利息；並自99年3 月1
    日起，按日給付原告159 元至第一聲明之地上物拆除為止；
    (五)原告願供擔保，請准宣告假執行。嗣於本院訴訟審理中，
    因原告所有之應有部分比例僅為66分之35，且因本院委請地
    政機關就系爭房屋所占用系爭土地之面積實施測量之結果，
    而最終變更及減縮訴之聲明為：(一)被告曾王秀、羅基福、劉
    順治應分別將系爭土地上之地上物如附圖所示之地上物全部
    拆除，並將系爭土地交付返還予系爭土地之所有人；(二)被告
    曾王秀應給付原告31,453元，並自起訴狀繕本送達翌日起算
    至清償日止按年息5 ％計算之利息，及自99年3 月1 日起按
    日給付原告17元至第一聲明之地上物拆除為止；(三)被告羅基
    福應給付原告143,475 元，及自起訴狀繕本送達翌日起至清
    償日止，按年息5%計算之利息；並自99年3 月1 日起，按日
    給付原告76元至第一聲明之地上物拆除為止；(四)被告劉順治
    應給付原告48,017元，及自起訴狀繕本送達翌日起至清償日
    止，按年息5%計算之利息；並自99年3 月1 日起，按日給付
    原告61元至第一聲明之地上物拆除為止（見本院卷第201 頁
    ）；並就假執行之部分，僅就拆除房屋返還土地之部分為供
    擔保聲請假執行（見本院卷第176 頁）。核原告上開所為乃
    屬擴張或減縮應受判決事項之聲明，揆諸前引規定，係屬有
    據，均應予准許。
貳、實體部分：
一、原告起訴主張：系爭土地為原告及訴外人吳氏家族、劉氏家
    族、黃氏家族所共有，原告之應有部分均為66分之35，因吳
    氏家族、劉氏家族、黃氏家族在系爭地上均有建物，原告乃
    與其於共有人協議，渠等得繼續使用並保有系爭地上之建物
    ，但應向原告承租渠等使用超過其應有部分之土地。詎被告
    等人均未經原告同意，自民國88年間起，即擅自於系爭土地
    上分別搭建系爭房屋使用；經查，被告羅基福無正當權源而
    占用系爭土地如附圖A 、B 、B1所示部分（面積共234 平方
    公尺），並搭建如附圖編號B 所示之地上物（門牌號碼為高
    雄市○○區○○路137 號）；被告曾王秀則無權占有如附圖
    編號C 、D 所示部分（面積共51平方公尺），並於其上搭建
    地上物（門牌號碼為高雄市○○區○○路139 號）；另被告
    劉順治無權占有如附圖編號E 、E1、E2、E3、F 、G 、G1所
    示部分（面積共187 平方公尺），並於其上搭建地上物（門
    牌號碼為高雄市○○區○○路131 號）。原告除依民法第76
    7 條法律關係，請求被告等人應將前揭地上物拆除並返還土
    地外，復依民法第179 條之法律關係，請求被告曾王秀及羅
    基福給付自94年起至99年2 月28日止，而被告劉順治之部分
    ，則係自97年起至99年2 月28日止，均依土地法第105 條準
    用第97條規定，以土地申報地價總價額年息百分之7 計算相
    當於租金之不當得利，並自起訴狀繕本送達翌日起至返還系
    爭土地之日止，按日給付原告如下列訴之聲明所示之金額。
    爰依民法第767 條、第821 條及第179 條規定，提起本件訴
    訟。並聲明求為判決：(一)被告羅基福、被告曾王秀、被告劉
    順治應將系爭土地如附圖所示之全部地上物拆除，並將土地
    交還予系爭土地之全體所有權人；(二)被告曾王秀應給付原告
    31,453元，及自起訴狀繕本送達翌日起至清償日止，按年息
    5%計算之利息，並自99年3 月1 日起按日給付原告26元至拆
    除第1 項所示地上物之日止；(三)被告羅基福應給付原告143,
    475 元，及自起訴狀繕本送達翌日起至清償日止，按年息5%
    計算之利息，並自99年3 月1 日起按日給付原告76元至拆除
    第1 項所示地上物之日止；(四)被告劉順治應給付原告48,017
    元，及自起訴狀繕本送達翌日起至清償日止，按年息5%計算
    之利息，並自99年3 月1 日起按日給付原告61元至拆除第1
    項所示地上物之日止；(五)就聲明第1 項之部分，原告願擔保
    ，請准宣告假執行。
二、被告方面：
（一）被告曾王秀則以：渠等就原告所主張之事實不爭執，但渠
      等自66年間起即居住於系爭土地上，並繳納稅捐，原告現
      請求渠等拆遷並不合理，而渠等資力有限，無法與原告達
      成價購或承租系爭土地之共識，如原告請求拆屋還地，則
      房屋部分應予合理補償等語為辯，並聲明求為判決駁回原
      告之訴及假執行之聲請。
（二）被告羅基福另以：系爭房屋係祖先所搭建，而其資力有限
      ，無法支付相關款項。又原告主張其占有如附圖所示B1部
      分，乃出入鳥松區○○路○○道，現供大家出入使用，其
      上水泥亦非其所鋪設，否認該部分為其占有等語置辯。並
      聲明求為判決駁回原告之訴及假執行之聲請。
（三）被告劉順治則以：系爭房屋係祖先所搭建，已使用系爭土
      地70餘年，當時因不諳法律致未為所有權之登記，原告乃
      無權取得系爭土地。伊之前有向原告承租系爭土地，並有
      繳納租金直到87年，並非無權占用，但因經濟狀況不佳，
      租金過高，伊已10多年未繳納租金，伊有意願重新承租。
      此外，原告請求渠等無權占有之面積顯有差距，如附圖所
      示F 部分即非其所有，且其可請求之款項亦應以應有部分
      比例加以計算等語置辯。並聲明：原告之訴駁回，如受不
      利益之判決，願供擔保，請准為免於假執行之宣告。
 四、兩造不爭執事項如下：
（一）系爭土地為原告與訴外人吳石豹等人所共有，原告應有部
      分為66 分之35，此有土地登記謄本（見本院卷第6- 17頁
      ）附卷可稽。
（二）被告羅基福現今至少占用系爭土地如附圖編號A 所示面積
      44平方公尺、編號B 所示面積90平方公尺；被告曾王秀現
      則占用系爭土地如附圖編號C 所示面積22平方公尺、編號
      D 所示面積29平方公尺；被告劉順治現今至少占用系爭土
      地如附圖編號E 所示面積101 平方公尺、編號E1所示面積
      10平方公尺、編號E2所示面積9 平方公尺、編號E3所示面
      積3 平方公尺、編號G 所示面積31平方公尺、編號G1所示
      面積6 平方公尺。
五、本件之爭點：
（一）被告等人是否無權占用系爭土地？無權占用之部分為何？
      如是，原告得否請求被告等人拆屋還地？
（二）被告等人應給付予原告相當於租金利益之不當得利若干？
六、本院之判斷：
（一）就被告是否無權占用系爭土地？無權占用之部分為何？如
      是，原告得否請求被告等人拆屋還地等部分：
    (一)按所有人對於無權占有或侵奪其所有物者，得請求返還之
      ，對於妨害其所有權者，得請求除去之，有妨害所有權之
      虞者，得請求防止之，民法第767 條訂有明文。又按所有
      人對於妨害其所有權者，得請求除去之，民法第767 條中
      段定有明文。此所謂妨害者，係指以占有以外方法，客觀
      上不法侵害所有權或阻礙所有人之圓滿行使其所有權之行
      為。而所謂「不法」，僅須所有人對於行為人之妨害，於
      法令上並無容忍之義務為已足，並非以行為人之妨害具有
      刑事責任或有民事上無效、得撤銷事由為必要。又各共有
      人對於第三人，得就共有物之全部為本於所有權之請求，
      但回復共有物之請求，僅得為共有人全體之利益為之，民
      法第821 條定有明文。倘共有人中之一人起訴時，在聲明
      中請求應將共有物返還於共有人全體，即係為共有人全體
      利益請求，無須表明全體共有人之姓名。最高法院亦著有
      84年台上字第339 號可資參照。次按，占有人指對於物有
      事實上管領之力者，如對於物已有確定及繼續之支配關係
      ，或者已立於得排除他人干涉之狀態者，均可謂對於物已
      有事實上之管領力；又以無權占有為原因，請求返還土地
      者，占有人對土地所有權存在之事實無爭執，而僅以非無
      權占有為抗辯者，土地所有權人對其土地被無權占有之事
      實無舉證責任，占有人自應就其取得占有係有正當權源之
      事實證明之（最高法院95年度台上字第1124號、85年度台
      上字第1120號裁判要旨參照）。
    (二)查本件原告乃自36年10月21日起即登記取得系爭土地應有
      部分66分之35之事實，業經原告提出系爭土地登記第二類
      謄本各1 份為憑（見本院卷第6-17頁），且均為被告所不
      爭，而被告羅基福現占用系爭土地如附圖A 、B 所示部分
      （面積共134 平方公尺），並搭建如附圖編號B 所示之地
      上物（門牌號碼為高雄市○○區○○路137 號）；被告曾
      王秀則占有如附圖編號C 、D 所示部分（面積共51平方公
      尺），並於其上搭建地上物（門牌號碼為高雄市○○區○
      ○路139 號）；被告劉順治另占有如附圖編號E 、E1、E2
      、E3、F 、G 、G1所示部分（面積共187 平方公尺），並
      於其上搭建地上物（門牌號碼為高雄縣鳥松鄉○○路131
      號）之事實，亦經本院分別於100 年4 月8 日及100 年9
      月30日100 年9 月30日依職權勘驗屬實，復有高雄市政府
      地政局仁武地政事務所複丈成果圖（即附圖）在卷可稽，
      然被告既就上開占有之情事自認明確，惟卻始終未能提出
      有何合法占用系爭土地之正當權源，以為抗辯。是堪認被
      告羅基福應確係無權占用系爭土地如附圖編號A 、B 部分
      ；被告曾王秀則係無權占用系爭土地如附圖編號C 、D 部
      分；被告劉順治確有無權占用系爭土地如附圖編號E 、E1
      、E2、E3、G 、G1部分所示位置及面積之事實，應堪認定
      。從而，本件原告依民法第767 條及民法第821 條之規定
      請求被告等人分別應將坐落於系爭土地內如附圖編號A 、
      B 、C 、D 、E 、E1、E2、E3、G 、G1所示位置及面積之
      地上物予以拆除，並將占有之土地騰空予以返還，依法洵
      無不合，自應予准許。又被告劉順治雖辯稱：系爭房屋係
      其祖先所搭建，已使用系爭土地70餘年云云（見本院卷第
      105 頁），惟查：房屋與土地之所有權本即分別獨立存在
      ，被告劉順治所居住之系爭房屋縱已興建完成多年，然此
      與其是否具有使用系爭土地之正當權源，乃分屬二事，系
      爭土地之所有權歸屬既已登記為原告所有，被告劉順治對
      此亦無爭執，揆諸上開關於舉證責任之說明，被告劉順治
      即須就其占用系爭土地有何正當權源負舉證責任，而被告
      劉順治至本件言詞辯論終結前，均未能就此立證證明之，
      故被告劉順治上開辯稱，洵非可採。
    (三)至原告主張被告羅基福無權占有系爭土地如附圖所示B1部
      分之空地等情，然此經被告羅基福所否認，並辯稱：其上
      水泥並非其所鋪設等語（見本院卷第182 頁）。經查，如
      附圖所示B1部分，其四週之土地另有其他合法承租人，如
      訴外人曾新吉等人，均以如附圖所示B1部分土地做為出入
      通道，堪認該處應為出入鳥松區○○路○○道，此亦為原
      告所不爭執（見本院卷第198- 199頁），並據本院會同兩
      造現場勘驗後，作成勘驗筆錄1 份在卷可稽（見本院卷第
      182 頁），復經附圖所示複丈成果圖記載明確，被告羅基
      福既未在該部分土地上興建房屋，又佐以如前所述該處既
      為該處附近其他合法承租人之出入通道，又無其他積極證
      據可認該處之水泥係由被告羅基福所舖設，或被告羅基福
      有何占用系爭土地之舉，是如附圖所示B1土地，尚難遽認
      係由被告羅基福所占有，故原告主張被告羅基福占有系爭
      土地如附圖所示B1部分之空地云云，應非可採。另原告主
      張被告劉順治無權占有系爭土地如附圖編號F 部分等情，
      亦遭被告劉順治所否認（見本院卷第199 頁），且於本院
      現場履勘時，亦經原告訴訟代理人當場確認（見本院卷第
      182 頁），原告事後雖對此部分仍為上開主張，但卻無法
      舉證以實其說，故原告此部分主張，亦非可採。
    (四)綜上以觀，原告基於系爭土地之共有人地位，本於所有權
      ，訴請被告羅基福拆除系爭土地如附圖A 、B 部分所示之
      地上物（面積共134 平方公尺），被告曾王秀拆除系爭土
      地如附圖C 、D 部分所示之地上物（面積共51平方公尺）
      ，而被告劉順治拆除系爭土地如附圖E 、E1、E2、E3、G
      、G1部分所示之地上物（面積共160 平方公尺），並將之
      返還予系爭土地全體共有人部分，均有理由，應予准許。
      至原告主張被告羅基福無權占有系爭土地如附圖所示B1部
      分，及被告劉順治無權占有系爭土地如附圖所示F 部分，
      則均屬無據，應予駁回。
（二）就被告等人應給付予原告相當於租金利益之不當得利為若
      干部分：
    (一)按無法律上之原因而受利益，致他人受損害者，應返還其
      利益，民法第179 條前段定有明文。又依不當得利之法則
      請求返還不當得利，以無法律上之原因而受利益，致他人
      受有損害為其要件，故其得請求返還之範圍，應以對方所
      受之利益為度，非以請求人所受損害若干為準，無權占有
      他人土地，可能獲得相當於租金之利益為社會通常之觀念
      ，是被上訴人抗辯其占有系爭土地所得之利益，僅相當於
      法定最高限額租金之數額，尚屬可採，最高法院61年度台
      上字第1695號著有判例可參。又城市地方房屋之租金，以
      不超過土地及其建築物申報總價年息10％為限，土地法第
      97條第1 項定有明文；此項規定於租用基地建築房屋，準
      用之，同法第105 條亦有明文。另土地法第105 條準用同
      法第97條所定，建築基地之租金，按申報價額年息10％為
      限，乃指基地租金之最高限額而言，並非必須照申報地價
      額年息10％計算；基地租金之數額，除以基地申報地價為
      基礎外，尚須斟酌基地之位置，工商業繁榮之程度，承租
      人利用基地之經濟價值及所受利益等項，並與鄰地租金相
      比較，以為決定，並非必達申報總地價年息10％最高額，
      最高法院分別著有46年度台上字第855 號、68年度台上字
      第3071號判例可供參照。
    (二)本件原告主張其為系爭土地之共有人，應有部分為66分之
      35，而被告羅基福無權占有系爭土地如附圖編號A 、B 部
      分（面積134 平方公尺）；被告曾王秀無權占有系爭土地
      如附圖編號C 、D 部分（面積51平方公尺）；被告劉順治
      無權占有系爭土地如附圖編號E 、E1、E2、E3、G 、G1部
      分（面積160 平方公尺），均已如前述，被告等人既係無
      權占有系爭土地如上述，則依民法第179 條前段規定，被
      告等人客觀上即獲有相當於租金之利益，並致原告受有相
      當於租金之損害，請求被告返還自94年起至99年2 月28日
      止相當於租金之利益，於法尚非無據，應予准許。惟查：
    1.本件系爭土地申報地價，自93年1 月起，即均為每平方公
      尺3,200 元，有系爭土地登記第二類謄本附卷可參（見本
      院卷第68-70 頁），此復為兩造所不爭執。又本院審酌系
      爭土地附近鄰近鳥松區○○路，為183 線道，雖附近有客
      運通過，但距離最近站牌約2 、3 公里，距離最近之傳統
      市場3 、4 公里，距鳥松區公所約3 至4 公里，距鳥松國
      小亦有3 公里，生活機能中下，附近僅有數間家具賣場，
      此經本院現場勘驗明確，有本院100 年4 月8 日之勘驗筆
      錄附卷可查（見本院卷第130 頁），而被告羅基福、曾王
      秀及劉順治據以占有系爭土地之建物，均為磚造平房，此
      有建物照片3 張（見本院卷第24- 26頁）及複丈成果圖（
      即附圖）在卷可參，是認被告等人無權占用系爭土地，所
      受利益應以前開申報地價年息4 ﹪計算為適當。原告主張
      應以申報地價年息7%計算相當於租金之不當得利，並非足
      取。
    2.又被告羅基福、曾王秀及劉順治占有系爭土地面積既分別
      134、51 及160 為平方公尺，已經本院認定如前，在原告
      就系爭土地均僅有應有部分35/66 之情形下，綜上，據此
      計算原告所得請求不當得利金額如下：
    被告羅基福部分：占有系爭土地面積合計共134 平方公尺
      ，自94年1 月1 日起至99年2 月28日止，合計62個月，共
      計為46,995元【計算式：3200（申報地價）×134 （土地
      面積）×4 ％（年息）÷12×62×35/66 （原告應有部分
      ）＝46,995，元以下四捨五入】；而自99年3 月1 日起至
      交還系爭土地日止之不當得利金額每日應為25元【計算式
      ：3200（申報地價）×134 （土地面積）×4 ％（年息）
      ÷365 ×35/66 （原告應有部分）＝25，元以下四捨五入
      】。
    被告曾王秀部分：占有系爭土地面積合計共51平方公尺，
      自94年1 月1 日起至99年2 月28日止，合計62個月，共計
      為17,886元【計算式：3200（申報地價）×51（土地面積
      ）×4 ％（年息）÷12×62×35/66 （原告應有部分）＝
      17,886，元以下四捨五入】；而自99年3 月1 日起至交還
      系爭土地日止之不當得利金額每日應為9 元【計算式：32
      00（申報地價）×51（土地面積）×4 ％（年息）÷365
      ×35/66 （原告應有部分）＝9 ，元以下四捨五入】。
    被告劉順治部分：占有系爭土地面積合計共160 平方公尺
      ，自97年1 月1 日起至99年2 月28日止，合計26個月，共
      計為23,531元【計算式：3200（申報地價）×160 （土地
      面積）×4 ％（年息）÷1226×35/66 （原告應有部分）
      ＝23,531，元以下四捨五入】；而自99年3 月1 日起至交
      還系爭土地日止之不當得利金額每日應為30元【計算式：
      3200（申報地價）×160 （土地面積）×4 ％（年息）÷
      365 ×35/ 66（應有部分）＝30，元以下四捨五入】。
八、綜上所述，原告主張系爭土地為其所有，被告等人就其上如
    前所述之系爭建物有所有權，而無正當權源占有使用該基地
    等情，即屬可信；被告等人抗辯渠等於系爭土地上居住已久
    云云，並非可採。從而，原告本於民法第767 條及民法第82
    1 條規定，請求被告羅基福、曾王秀、劉順治應將系爭土地
    如附圖編號A 、B （面積134 平方公尺）、C 、D （面積51
    平方公尺）、E 、E1、E2、E3、G 、G1（面積160 平方公尺
    ）部分之地上物拆除，並將土地交還予全體所有人，即屬正
    當，應予准許。另原告並就被告等人無權占有系爭土地部分
    ，再依不當得利之規定，請求被告羅基福給付自94年1 月1
    日起至99年2 月28日止之不當得利金額46,995元，及自99年
    3 月1 日起至拆除系爭土地之地上物之日止，按日給付25元
    部分；請求被告曾王秀給付自94年1 月1日起至99年2 月28
    日止之不當得利金額17,886元，及自99年3 月1 日起至拆除
    系爭土地之地上物之日止，按日給付9 元部分；請求被告劉
    順治自97年1 月1 日至99年2 月28日止之不當得利金額23,5
    31元，及自99年3 月1 日起至拆除系爭土地之地上物之日止
    ，按日給付30元部分，均洵屬有據，應予准許。逾此部分之
    請求，即屬無據，應予駁回。又原告陳明就其第一、二、三
    項聲明部分願供擔保，聲請宣告假執行，被告劉順治請求就
    第三項聲明部分，請求供擔保免為假執行，均合於法律規定
    ，爰酌定相當擔保金額宣告准許之。被告羅基福及被告曾王
    秀就第一、二項聲明部分，本院乃依職權酌定相當擔保金額
    後，宣告得免為假執行。至原告敗訴部分，其假執行之聲請
    失所附麗，應予駁回。
據上論結，本件原告之訴為一部有理由、一部無理由，依民事訴
訟法第79條、第390條第2項、第392條第2項，判決如主文。
中    華    民    國    100   年    1     月   12    日
                      民事第六庭法  官  李怡諄
以上正本係照原本作成。
如對本判決上訴，須於判決送達後20日內向本院提出上訴狀。如
委任律師提起上訴者，應一併繳納上訴審裁判費。
中    華    民    國   101    年    1     月    12    日
                                書記官  陳俊亦